臺灣臺南地方法院刑事判決　　　　　　　　　　　　九十三年度簡上字第二九五號
　　公　訴　人　臺灣臺南地方法院檢察署檢察官
　　上　訴　人
　　即　被　告　乙○○
右列上訴人因侵占案件，不服本院九十三年度簡字第二二四五號，中華民國九十三年
十月十一日第一審判決（聲請簡易處刑書案號：九十三年度偵字第七五二七號），提
起上訴，本院管轄第二審之合議庭判決如左：
    主    文
上訴駁回。
乙○○緩刑貳年。
    事    實
一、乙○○原受僱於丙○○○股份有限公司（下稱丙○○○公司）擔任位於臺南市○
    ○區○○路四段二七八巷十五弄一號長谷鳳凰城大樓Ｂ區之保全人員（現已離職
    ），其業務為負責收取住戶管理費等工作，為從事業務之人，竟意圖為自己不法
    之所有，於民國九十二年十二月二十七日，將其所保管之管理費新臺幣五萬元予
    以侵占入己，嗣因乙○○於交班予另名警衛黃昭仁時，所交接之金錢與值勤記錄
    簿所載不合，而黃昭仁於翌日（即二十八日）交班後即向公司報告，始查悉上情
    。
二、案經丙○○○公司向臺灣臺南地方法院檢察署檢察官告訴後，發交臺南市警察局
    第三分局報告臺灣臺南地方法院檢察署檢察官偵查起訴。
    理    由
一、右揭犯罪事實，業據被告乙○○坦承不諱，且據告訴人丙○○○公司及告訴代理
    人林躍庭指訴綦詳，並經證人黃昭仁證述屬實，且有告訴人所提出之值勤記錄簿
    及代收費用繳費憑單影本在卷可按，經核均與被告之自白相符，足認被告確有侵
    占於業務上保管之管理費用五萬元之情事。本件事證明確，被告犯行，應堪認定
    。
二、核被告乙○○所為，係犯刑法第三百三十六條第二項之業務侵占罪。原審以被告
    罪證明確，依刑事訴訟法第四百四十九條第一項、第四百五十四條，刑法第三百
    三十六條第二項、第四十一條第一項前段，罰金罰鍰提高標準條例第一條前段、
    第二條，判處被告有期徒刑六月，並諭知如易科罰金，以銀元三百元折算一日，
    其認事用法，均無違誤，量刑亦屬妥適。被告上訴意旨指摘原判決不當，核非可
    採，其上訴為無理由，應予駁回。末查被告前未曾受有期徒刑以上刑之宣告，有
    臺灣高等法院被告全國前案紀錄表附卷可憑，且被告亦有和告訴人達成和解，而
    告訴人亦當庭表示願原諒被告等語（見本院九十三年十一月二十四日準備程序筆
    錄），並有雙方簽立之和解書一份在卷可稽，是足認被告經此教訓，應知警惕而
    無再犯之虞，本院認所宣告之刑，以暫不執行為適當，爰併予宣告緩刑二年，以
    啟自新。
據上論斷，應依刑事訴訟法第四百五十五條之一第一項、第三項、第三百六十四條、
第三百六十八條，刑法第七十四條第一款，判決如主文。
本案經檢察官甲○到庭執行職務。
中    華    民    國      九十四      年      一      月      十二      日
                              臺灣臺南地方法院刑事第七庭
                                  審判長法官  蘇  義  洲
                                        法官  朱  中  和
                                        法官  徐  文  瑞
右正本證明與原本無異
本件不得上訴
                                      書記官  李  珍  瑩
中    華    民    國      九十四      年      一      月      十二      日
附錄本案論罪科刑法條：
中華民國刑法第三百三十六條第二項
對於業務上所持有之物，犯前條第一項之罪者，處六月以上五年以下有期徒刑，得併
科三千元以下罰金。
